臺灣板橋地方法院民事判決　　　　　　　 93年度親字第196號
原　　　告　甲○○
被　　　告　乙○○
　　　　　　　　　　　　之三號.
兼法定代理　丙○○
人
當事人間請求否認子女事件，本院於中華民國93年3 月7 日言詞
辯論終結，判決如左：
    主    文
確認被告乙○○（女，民國92年11月15日出生）非被告丙○○自
原告甲○○受胎所生之婚生女。
訴訟費用由被告負擔。
    事實及理由
一、原告主張：原告與被告丙○○於民國90年8 月17日結婚，嗣
    被告丙○○於92年1 月間離家出走，迄今未歸，被告於離家
    期間與訴外人唐啟澧在新竹等地共同生活，被告丙○○並於
    92年11月15日生下被告乙○○，依法雖推定為原告與被告丙○○所生。惟實際上被告乙○○係被告丙○○與訴外人唐啟
    澧之子女，且原告與被告丙○○現已於93年12月13日離婚，
    爰依民法第10 63 條之規定，提起否認子女之訴。並聲明：
    確認被告乙○○非被告丙○○自原告甲○○受胎所生之婚生
二、被告方面：被告丙○○也不知道小孩乙○○是否係其與原告
    所生，被告丙○○係於被告乙○○出生後第二天打電話告訴
    原告的。並聲明：駁回原告之訴。
三、原告主張其與被告丙○○於90年8 月17日結婚，嗣被告丙○○於92年1 月間離家出走，迄今未歸，被告於離家期間與訴
    外人唐啟澧在新竹等地共同生活，被告丙○○並於92年11月
    15日生下被告乙○○，依法雖推定為原告與被告丙○○所生
    ，惟實際上被告乙○○係被告丙○○與訴外人唐啟澧之子女
    ，及原告與被告丙○○現已於93年12月13日離婚之事實，有
    卷附
    ，並將本院調閱本院93年度少護字第673 號卷宗查明。而本
    院依職權函請法務部調查局為親子血緣關係鑑定，被告乙○○與原告甲○○二人經以人類遺傳因子ＤＮＡ　ＳＴＲ式型
    別鑑定法鑑定結果，其二人之各項ＤＮＡ型別均矛盾，因此
    認為原告甲○○不可能為被告乙○○之生父，亦有法務部調
    查局94年2 月3 日調科肆字第09400054800 號鑑定通知書附
    卷可參。原告甲○○既不可能為被告乙○○之生父，自堪認
    原告主張被告乙○○非被告丙○○自原告甲○○受胎所生，
    要屬真實，堪以採信。
四、按從子女出生日回溯自181 日起至第302 日止為受胎期間；
    能證明受胎回溯在前項第302 日以前者，以其期間為受胎期
    間。又妻之受胎，係在婚姻關係存續中者，推定其所生子女
    為婚生子女；前項推定，如夫妻之一方能證明妻非自夫受胎
    者，得提起否認之訴，但應於知悉子女出生之日起，一年內
    為之，民法第1062條、第1063條分別定有明文。經查，本件
    被告丙○○於92年11月15日產下被告乙○○之時，依法雖應
    推定被告乙○○為原告與被告丙○○所生之婚生子女，然參
    以前開法務部調查局鑑定結果，原告與被告乙○○既不具有
    父女血緣關係，被告乙○○實非被告丙○○自原告甲○○受
    胎所生。從而，原告於被告乙○○92年11月15日出生後一年
    內提起本件否認子女之訴，於法洵屬有據，應予准許。
五、訴訟費用裁判之依據：民事訴訟第78條、第85條第1 項。
中　　華　　民　　國　　94　　年　　3　　月　　21　　日
                        家事法庭  法  官  劉大衛
右正本證明與原本無異。
如對本判決不服，應於判決送達後20日內向本院提出上訴狀。
中　　華　　民　　國　　94　　年　　3　　月　　21　　日
                                  書記官  李錦輝
